臺灣板橋地方法院刑事判決　　　　　94年度訴緝字第174號
公　訴　人　臺灣板橋地方法院檢察署檢察官
被　　　告　甲○○
上列被告因違反毒品危害防制條例案件，經檢察官提起公訴（94
年度核退毒偵字第 253 號）及移送併辦（94 年度核退毒偵字第
1346號），本院於準備程序進行中，被告就被訴及併案事實為有
罪之陳述，經告知被告簡式審判程序之旨，並聽取當事人之意見
後，合議庭裁定由受命法官獨任進行簡式審判程序，判決如下：
    主  文
甲○○連續施用第一級毒品，處有期徒刑捌月。扣案注射針筒壹
支沒收；又施用第二級毒品，處有期徒刑參月。應執行有期徒刑
拾月。扣案注射針筒壹支沒收。
    事  實
一、甲○○前因施用毒品案件，經送觀察、勒戒後，認無繼續施
    用毒品之傾向，於民國九十一年十二月五日出所，並經臺灣
    板橋地方法院檢察署檢察官以九十一年度毒偵字第二三六七
    號為不起訴處分確定。詎其仍不知悔改，復基於施用第一級
    毒品海洛因之概括犯意，自九十三年五月三日十三時許為警
    查獲前某時起至九十四年九月二十七日八時許止，在臺北市
    大同區○○○路○段一二０巷旁之公園公廁內、臺北市○○
    區○○路二段三二０巷六十二之一號四樓住處及在臺北縣新
    莊市○○路與中正路口路旁之自小客車車上等地，以將海洛
    因摻水置入注射針筒後注射手臂之方式，連續施用第一級毒
    品海洛因多次。又基於施用第二級毒品安非他命之犯意，於
    九十三年五月三日十三時許為警查獲前某時，在臺北市大同
    區○○○路○段一二○巷旁之公園廁所內，以將安非他命置
    於吸食器內，吸食燒烤後所產生煙霧之方式，施用第二級毒
    品安非他命。嗣於下列時地經警查獲：(一)、於九十三年五月
    三日十三時許，經警在臺北市○○○路○段一二０巷公園旁
    查獲，並扣得注射針筒一支。(二)、於九十四年四月八日十六
    時二十分許，在臺北縣樹林市○○路一五二號前與其夫陳志
    強為警查獲，並在陳志強衣服內起出海洛因五包（合計淨重
    八‧七七公克）。(三)、於九十四年九月二十七日十七時三十
    分許，在臺北縣板橋市○○路○段三十二巷三十九號之停車
    場內，經警查獲。
二、案經臺北市政府警察局北投分局報請臺灣士林地方法院檢察
    署呈請臺灣高等法院檢察署令轉臺灣板橋地方法院檢察署檢
    察官偵查起訴及移送併案審理。
    理　由
一、訊據被告甲○○對於上揭施用毒品犯行均坦承不諱。而被告
    三次經警查獲後分別所採集之尿液，經送檢驗結果，第一次
    呈鴉片類及安非他命類陽性反應，其餘二次均呈鴉片類陽性
    反應一節，有臺灣尖端先進生技醫藥股份有限公司九十三年
    五月十四日濫用藥物檢驗報告、臺灣檢驗科技股份有限公司
    九十四年四月二十七日及九十四年十月十二日濫用藥物尿液
    檢驗報告各一紙在卷可稽。並有海洛因五包（合計淨重八‧
    七七公克）、注射針筒一支扣案可資佐證。又扣案之毒品，
    確含第一級毒品海洛因成分，此有法務部調查局九十四年六
    月十五日調科壹字第０六０００九八四九號鑑定通知書影本
    一紙附卷可按。又查，被告前因施用毒品案件，經送觀察、
    勒戒後，認無繼續施用毒品之傾向，於九十一年十二月五日
    出所，並經臺灣板橋地方法院檢察署檢察官以九十一年度毒
    偵字第二三六七號為不起訴處分確定之情，有臺灣高等法院
    被告前案紀錄表一份附卷足憑。從而，本件事證明確，被告
    連續施用毒品海洛因及施用安非他命之犯行均堪以認定，應
    依法論罪科刑。
二、核被告所為，係犯毒品危害防制條例第十條第一項之施用第
    一級毒品海洛因罪及第十條第二項之施用第二級毒品安非他
    命罪，其施用毒品前之持有毒品行為，應為施用之高度行為
    所吸收，不另論罪。又被告先後多次施用海洛因之犯行，時
    間緊接，方法相同，所犯係構成要件相同之罪，顯係基於概
    括犯意反覆為之，為連續犯，應依刑法第五十六條之規定論
    以一罪，並加重其刑。而被告所犯連續施用第一級毒品罪及
    施用第二級毒品二罪間，犯意各別，行為互殊，應予分論併
    罰。爰審酌被告屢次施用毒品，漠視法令之禁制，恣意濫用
    藥品，甚為可訾，兼衡其智識程度、犯罪動機、目的、施用
    期間長短，及犯罪後坦承施用毒品犯行等一切情狀，分別量
    處如主文所示之刑，並定其應執行刑。
三、扣案之注射針筒一支，為被告所有供施用毒品所用之工具，
    爰依刑法第三十八條第一項第二款規定宣告沒收。至扣案之
    第一級毒品海洛因五包（合計淨重八‧七七公克），係在被
    告之夫陳志強衣服內查獲，為陳志強所持有之毒品，尚與本
    件被告施用毒品犯行無涉，應在該陳志強案內宣告沒收銷燬
    。另被告第(一)次為警查獲時所扣得沾有血液之香煙一支，被
    告供稱該沾血香煙並無添加毒品，僅係以該香煙沾血使用，
    既非被告施用毒品之工具，自不得宣告沒收。
四、公訴人雖僅就被告於九十三年五月三日某時許施用第一級毒
    品海洛因之犯行，及同日十五時五十五分許，為警採尿前回
    溯九十六小時內某時，施用第二級毒品安非他命之犯行提起
    公訴，然檢察官就犯罪事實一部起訴者，其效力及於全部，
    本件被告其餘施用海洛因之犯罪事實，與前揭施用海洛因之
    論罪科刑部分，有連續犯之裁判上一罪關係，本院自得併予
    審究，附此敘明。
據上論斷，應依刑事訴訟法第 273 條之 1 第 1 項、第 299 條
第1 項前段，毒品危害防制條例第10條第1 項、第2 項，刑法第
11條前段、第56條、第38條第1 項第2 款，第51條第5 款，判決
如主文。
本案經檢察官陳鴻濤到庭執行職務。
中　　華　　民　　國    94    年    11    月    2    日
                  刑事第七庭法  官  李  君  豪
以上正本證明與原本無異。
如不服本判決，應於送達後 10 日內向本院提出上訴狀（須附繕
本）。
                            書記官  蕭  汝  芳
中　　華　　民　　國　　94　　年　　11　　月　　2 　　日
附錄本案論罪科刑法條全文：
毒品危害防制條例第10條
施用第一級毒品者，處六月以上五年以下有期徒刑。
施用第二級毒品者，處三年以下有期徒刑。
